臺灣宜蘭地方法院刑事判決
                                      110年度易字第137號
聲　請　人　臺灣宜蘭地方檢察署檢察官
被　　　告　黃治瑋


上列被告因竊盜案件，經檢察官聲請簡易判決處刑（109年度偵
字第7049號），本院簡易庭（110年度簡字第104號）認有不得以
簡易判決處刑情形，簽請改依通常審判程序審理，被告於本院準
備程序進行中，就被訴事實為有罪之陳述，經本院告知簡式審判
程序意旨，並聽取公訴人、被告之意見後，裁定改依簡式審判程
序審理，並判決如下：
    主  文
黃治瑋犯攜帶兇器竊盜罪，累犯，處有期徒刑柒月。
    犯罪事實
一、黃治瑋於民國93年間因施用毒品案件，經臺灣基隆地方法院
    以93年度訴字第593號刑事判決判處有期徒刑八月、五月，
    應執行有期徒刑一年，上訴後復撤回上訴而告確定；再於94
    年間因竊盜案件，經臺灣高等法院以94年度上易字第1043號
    刑事判決判處有期徒刑三年確定；另於94年間因傷害案件，
    經臺灣基隆地方法院以93年度少連簡上字第3號刑事判決判
    處有期徒刑三月確定；又於94年間因殺人未遂案件，經臺灣
    基隆地方法院以94年度訴字第97號刑事判決判處有期徒刑六
    年，上訴後又撤回上訴而確定；復於94年間因公共危險等案
    件，經臺灣板橋地方法院（現改制為新北地方法院）以94年
    度交訴字第39號刑事判決判處有期徒刑一年七月、七月，應
    執行有期徒刑二年，上訴後迭經臺灣高等法院、最高法院駁
    回上訴確定；前揭各罪，經臺灣高等法院以97年度聲減字第
    87號刑事裁定減刑並定應執行有期徒刑十年十月確定，入監
    執行後，於102年4月26日假釋出監並付保護管束；又於103
    年間保護管束期間因竊盜案件，經臺灣士林地方法院以102
    年度審易字第2262號刑事判決判處有期徒刑三月、三月、四
    月，應執行有期徒刑八月，上訴後經臺灣高等法院以103年
    度上易字第750號刑事判決駁回上訴確定，復經撤銷前揭假
    釋，與殘刑一年七月十三日接續執行，於105年9月1日易科
    罰金執行完畢。詎黃治瑋猶不知悔改，基於意圖為自己不法
    所有之竊盜犯意，於109年11月7日某時許，駕駛向車行租賃
    之車牌號碼0000-00號租賃小客車行經宜蘭縣冬山鄉冬山農
    會停車場附近道路，見謝惠旻所有、停放於該處之車牌號碼
    0000-00號自用小客車無人看管，遂持車行人員置於車內、
    客觀上對人體生命身體構成威脅危險性、可對人體造成傷害
    之螺絲起子1支拆卸該車車牌2面而竊取得手後，將該2面車
    牌懸掛在其所租賃之上開車牌號碼0000-00號自用小客車使
    用，隨即駕車離去。嗣於同年月10日凌晨2時多許，在新北
    市○○區○○路○段00000號水立方洗車場內為警攔檢盤查
    ，發現黃治瑋因另案遭通緝，遂將其逮捕並執行附帶搜索，
    因而扣得前揭竊得之車牌號碼0000-00號車牌2面及黃治瑋竊
    盜所用之螺絲起子1支，始循線查悉上情。
二、案經新北市政府警察局林口分局報請臺灣宜蘭地方檢察署檢
    察官偵查後聲請以簡易判決處刑，本院簡易庭認有不宜以簡
    易判決處刑情形，簽請改依通常審判程序審理，被告於本院
    準備程序進行中，就被訴事實為有罪之陳述，經裁定改依簡
    式審判程序審理。
    理  由
壹、程序部分：
    本件被告黃治瑋所犯係死刑、無期徒刑、最輕本刑為三年以
    上有期徒刑以外之罪，其於審理中就被訴事實為有罪之陳述
    ，經本院告知簡式審判程序之旨，並聽取公訴人、被告之意
    見後，依刑事訴訟法第二百七十三條之一第一項規定，裁定
    進行簡式審判程序並為審理判決，且依刑事訴訟法第二百七
    十三條之二、第一百五十九條第二項之規定，不適用第一百
    五十九條第一項關於排除傳聞證據、第一百六十一條之二關
    於當事人、代理人、辯護人或輔佐人就證據調查之範圍、次
    序及方法表示意見之規定、第一百六十一條之三關於調查被
    告自白的限制之規定、第一百六十三條之一關於聲請調查證
    據的程式之規定、第一百六十四條至第一百七十條關於證據
    調查方法等傳聞法則有關限制證據能力之相關規定，合先敘
    明。
貳、認定被告犯罪所憑證據及論罪科刑部分：
一、認定犯罪事實所憑證據及理由：
    上開犯罪事實，業據被告黃治瑋於警詢、偵查及本院審理中
    坦承不諱（見偵查卷第4至6頁、第62頁正背面；本院易字卷
    第65至67、73至75頁），並有新北市政府警察局林口分局泰
    山分駐所搜索扣押筆錄、扣押物品目錄表各1份、警員職務
    報告、失車-唯讀案件基本資料、車牌號碼0000-00號車輛詳
    細資料報表各1紙、現場照片4幀、被害人謝惠旻委託代理授
    權書、被害人代理人謝惠如領回失竊之車牌號碼0000-00號
    車牌2面所出具之贓物認領保管單各1紙在卷可佐（見偵查卷
    第9至12、14、19至20、29至30頁；見本院簡字卷第35至37
    頁），足徵被告前開自白核與事實相符。本件事證明確，被
    告涉犯竊盜犯行堪以認定，應予依法論科。
二、論罪科刑：
（一）按刑法第三百二十一條第一項第三款之攜帶兇器竊盜罪，
      係以行為人攜帶兇器竊盜為其加重條件，此所謂兇器，其
      種類並無限制，凡客觀上足對人之生命、身體、安全構成
      威脅，具有危險性之兇器均屬之，且祇須行竊時攜帶此種
      具有危險性之兇器為已足，並不以攜帶之初有行兇之意圖
      為必要（最高法院79年臺上字第5253號判例要旨參照），
      查被告持螺絲起子1支拆卸被害人謝惠旻停放在宜蘭縣○○
      鄉○○○○○○○○○道路○○○○○○○○號碼0000-00號自用小客車車牌
      2面得手後懸掛於其所租賃之車牌號碼0000-00號自用小客
      車上，該螺絲起子可拆卸車牌螺絲，可知該螺絲起子為鐵
      製用品，自屬質地堅硬，客觀上對人之生命、身體、安全
      均構成威脅而屬具有危險性之物，自屬兇器無疑，是核被
      告所為，係犯刑法第三百二十一條第一項第三款之攜帶兇
      器加重竊盜罪。
（二）又被告有如犯罪事實欄所載之犯罪科刑及執行情形，於00
      0年9月1日易科罰金執行完畢，有臺灣高等法院被告前案
      紀錄表在卷足稽，其於受徒刑執行完畢後，五年內再犯有
      期徒刑以上之本件竊盜犯行，符合刑法第四十七條第一項
      所規定之累犯，又參酌司法院大法官會議第七七五號解釋
      意旨，審酌被告本案與前開所為之各次犯罪，同有竊盜罪
      ，顯見其就相同之竊盜罪具特別惡性，刑罰之反應力薄弱
      ，自應依前開累犯之規定加重其刑。
（三）爰以行為人之責任為基礎，審酌被告除犯罪事實（一）所
      載竊盜犯行外，尚有多次因竊盜、施用毒品案件經判處罪
      刑確定之前科紀錄（累犯部分不重覆評價），有臺灣高等
      法院被告前案紀錄表在卷足稽，素行非佳，竟仍未知警惕
      ，正值青壯，未思以己力賺取所需，貪圖節省高速公路過
      路費，竟任意行竊，而侵害被害人財產，造成被害人之損
      失及不便，所為非是，並衡酌被告所竊得之為車牌2面，
      且已經被害人領回，惟未與被害人和解、取得被害人之諒
      解，兼衡被告國中畢業之智識程度（有被告全戶戶籍資料
      〈完整姓名〉查詢結果在卷可參），之前從事綁鐵工工作、
      家中有父母、弟弟及配偶、經濟情形為勉持之家庭生活狀
      況（警詢、偵查及本院審理自陳），暨犯後坦承犯行之態
      度等一切情狀，量處如主文所示之刑，以示警懲。
三、不予沒收或追徵之諭知：
（一）按犯罪所得，屬於犯罪行為人者，沒收之。但有特別規定
      者，依其規定；犯罪所得已實際合法發還被害人者，不予
      宣告沒收或追徵，刑法第三十八條之一第一項、第五項定
      有明文。又「供犯罪所用、犯罪預備之物或犯罪所生之物
      ，屬於犯罪行為人者，得沒收之。但有特別規定者，依其
      規定」，刑法第三十八條第二項亦有明文。
（二）經查，被告竊得之車牌號碼0000-00號車牌2面，為被告之
      犯罪所得，業經警方查扣，並返還予被害人代理人具領，
      有被害人代理人領回失竊之車牌號碼0000-00號車牌2面所
      出具之贓物認領保管單1紙足憑（見本院簡字卷第37頁）
      ，是該犯罪所得既已實際合法發還被害人，依刑法第三十
      八條之一第五項規定，爰不予宣告沒收。
（三）又被告犯犯罪事實欄一（一）行竊使用之螺絲起子1支，
      雖為被告供犯本件竊盜罪所用之物，惟被告否認為其所有
      （見本院易字卷第66頁），復無證據可證係被告所有，爰
      不予宣告沒收。
據上論斷，應依刑事訴訟法第四百五十二條、第二百八十四條之
一、第二百七十三條之一第一項、第二百九十九條第一項前段，
刑法第三百二十一條第一項第三款、第四十七條第一項、第三十
八條之一第五項，判決如主文。
本案經檢察官蔡豐宇聲請簡易判決處刑，檢察官張學翰到庭執行
職務。
中　　華　　民　　國　 110　　年　　 5　　月　　24　　日
                  刑事第二庭 法  官　林惠玲
以上正本證明與原本無異。
如不服本判決應於收受本判決後20日內向本院提出上訴書狀，並
應敘述具體理由。若未敘述理由者，應於上訴期間屆滿後20日內
向本院補提理由書狀(均須按他造當事人之人數附繕本)。
                             書記官　林家君
中　　華　　民　　國　 110　　年　　 5　　月　　24　　日
附錄本案論罪科刑法條：
中華民國刑法第三百二十一條
犯前條第一項、第二項之罪而有下列情形之一者，處六月以上五
年以下有期徒刑，得併科五十萬元以下罰金：
一、侵入住宅或有人居住之建築物、船艦或隱匿其內而犯之。
二、毀越門窗、牆垣或其他安全設備而犯之。
三、攜帶兇器而犯之。
四、結夥三人以上而犯之。
五、乘火災、水災或其他災害之際而犯之。
六、在車站、港埠、航空站或其他供水、陸、空公眾運輸之舟、
    車、航空機內而犯之。
前項之未遂犯罰之。
刑法第三百二十條（普通竊盜罪、竊佔罪）
意圖為自己或第三人不法之所有，而竊取他人之動產者，為竊盜
罪，處五年以下有期徒刑、拘役或五十萬元以下罰金。
意圖為自己或第三人不法之利益，而竊佔他人之不動產者，依前
項之規定處斷。
前二項之未遂犯罰之。